# 单项履约义务中商品一定要可明确区分吗？

提问人：寻 求帮助 时间：2021-04-05 08:05:04
准则提到：下列情况下，企业应当将向客户转让商品的承诺作为单项履约义务:一是企业向客户转让可明确区分商品（或者商品的组合）的承诺。
二是企业向客户转让一系列实质相同且转让模式相同的、可明确区分商品的承诺。
既然提到商品的组合，那意味着商品不需要可明确区分不是吗？我的理解是只需要承诺可明确区分就是了，请大佬指点下问题出在哪谢谢

回答人：chenyiwei
“商品可明确区分”和“承诺可明确区分”这两条对于识别单项履约义务都是不可少的。这里的“商品的组合”可能是构成单项履约义务标的的、传统上作为一个整体出售的一组商品，但不能据此认为可以不考虑“商品本身可明确区分”。